【裁判字號】    92,易,1013
【裁判日期】    920902
【裁判案由】    竊盜
【裁判全文】
臺灣臺北地方法院刑事判決                        九十二年度易字第一一三號
    公  訴  人  臺灣臺北地方法院檢察署檢察官
    被      告  丁○○  男  二.
右列被告因竊盜案件，經檢察官提起公訴（九十二年度偵字第八八九二號），本院判
決如左：
    主  文
丁○○共同連續攜帶兇器竊盜，累犯，處有期徒刑壹年。扣案如附表二編號一至六所
示之物均沒收。
    事  實
一、丁○○前(1)於民國八十五年間，因竊盜罪經臺灣臺北地方法院以八十五年度易字
    第六九二六號判決處有期徒刑四月，緩刑三年確定；惟其於八十六年緩刑期中，
    又(2)因攜帶兇器竊盜罪、誣告罪，經臺灣板橋地方法院以八十六年度易字第五八
    五九號判決分別處有期徒刑七月、二月確定；再(3)因連續竊盜罪，經臺灣臺北地
    方法院以八十六年度易字第七二九一號判決處有期徒刑八月，經丁○○提起上訴
    ，由臺灣高等法院以八十七年度上易字第一○九六號駁回上訴確定；上開(2)、(3)
    罪，合併定應執行有期徒刑一年三月，且經撤銷上開(1)判決之緩刑後，三案接續
    執行，而於八十八年二月十二日縮短刑期假釋，刑期至八十八年五月二日屆滿未
    經撤銷，其應執行之刑以已執行論，猶不知悔改：
  (一)竟先與真實姓名年籍不詳、綽號「阿瘦」之成年男子約定：「阿瘦」指定車款後
    ，由丁○○竊取車輛後，駛至指定地點，丁○○每交付一部車即可得新臺幣（下
    同）二千元。丁○○遂與「阿瘦」二人共同基於犯意之概括聯絡，意圖為自己不
    法之所有，連續於如附表一編號一、二所示之時間、地點，由丁○○持其所有、
    可作為兇器使用附表二編號一所示之螺絲起子，破壞汽車車門門鎖進入車內（毀
    損部分未據告訴），拉掉警報器連線使警報器喪失作用後，竊取如附表一編號一
    、二所示之車輛，得手後再將車輛駛至附表一編號一、二所示之棄置地點，供「
    阿瘦」拆解車內零件。
  (二)後於附表一編號三所示之時地，見路旁停放編號三所示之車內汽車音響，竟單獨
    意圖為自己不法之所有，持附表二編號一至六所示、其所有客觀上可為兇器之器
    具，以同於上開(一)所示之方法，開啟車門進入車內搜尋財物，幸因警報器大作，
    經巡邏員警當場查獲，始未得手，並扣得丁○○所有、供破壞車門、拆解車體所
    用如附表二所示之器具。
二、案經被害人甲○○、丙○○訴請臺北縣政府警察局新店分局報請臺灣臺北地方法
    院檢察署檢察官偵查起訴。
    理  由
一、訊據被告丁○○就於前揭(一)、(二)如附表一所示之時、地，持附表二編號一至七所
    示器具，竊取車輛後，附表一編號一、二駛至「阿瘦」指定地點，而附表一編號
    三進入車內，警報器大作時，為警查獲，並扣得如附表二所示之物等事實，於本
    院審理時，均自白不諱（見本院九十二年八月十八日筆錄），且：
  (一)經告訴人丙○○（見偵查卷第六頁背面）、告訴人林百雪（見偵查卷第七頁背面
    ）指訴綦詳；核與證人乙○○證述情節大致相合；
  (二)並有遭竊車輛照片十三幀（見偵查卷第十五至二一頁）、車輛竊盜資料個別查詢
    報告表、臺北市政府警察中正第二分局車輛協尋電腦輸入單（見偵查卷第二八頁
    ）、臺北縣政府警察局車輛失竊電腦輸入單（見偵查卷第二七頁）等在卷可稽。
    而所竊車輛車殼業經告訴人乙○○、丙○○、甲○○領回等情，另有贓物認領保
    管單附卷可查（見偵查卷第二二頁以下）。另有扣案如附表二編號一至六所示之
    物可資相佐。
  (三)是依上開證人指述內容及卷附之各項文書、證物等補強證據已足資擔保被告於本
    院調查、審理中所為之上開任意性自白之真實性，按據刑事訴訟法第一百五十六
    條之規定，自得據被告前開任意性自白及各該補強證據，採信被告任意、真實之
    自白，認本件事證明確，被告犯行洵堪認定，應予依法論科。
二、另按刑法第三百二十一條第一項第三款之攜帶兇器竊盜罪，係以行為人攜帶兇器
    竊盜為其加重條件，此所謂兇器，其種類並無限制，凡客觀上足對人之生命、身
    體、安全構成威脅，具有危險性之兇器均屬之，且祇須行竊時攜帶此種具有危險
    性之兇器為已足，並不以攜帶之初有行兇之意圖為必要。而扣案附表二編號一至
    六所示之物，質地堅硬，單獨使力即可撬壞車門鎖等情，業經本院勘驗屬實，有
    勘驗筆錄在卷可查，並經被告供稱明確，有照片附卷可稽，是上開工具均為足以
    殺傷人生命、身體之器械，顯為具有危險性之兇器。故核被告所為附表一編號一
    、二攜帶可得為兇器之器具，竊取他人車輛之行為係犯刑法第三百二十一條第一
    項第三款之攜帶兇器之加重竊盜罪；又為附表一編號三之行為，已著手攜帶兇器
    、竊取他人財物，然未得手之行為係犯刑法第三百二十一條第二項、第一項第三
    款之攜帶兇器加重竊盜未遂罪。被告就附表一編號一、二之部分與綽號「阿瘦」
    之成年男子共同犯罪，彼此間有犯意聯絡及行為分擔，均為共同正犯。被告先後
    三次犯行，時間緊接，罪名與犯罪構成要件相同，顯係基於概括犯意為之，應依
    連續犯之規定論以攜帶兇器加重竊盜既遂一罪，並依法加重其刑。查被告前(1)於
    民國八十五年間，因竊盜罪經臺灣臺北地方法院以八十五年度易字第六九二六號
    判決處有期徒刑四月，緩刑三年確定；惟其於八十六年緩刑期中，又(2)因攜帶兇
    器竊盜罪、誣告罪，經臺灣板橋地方法院以八十六年度易字第五八五九號判決分
    別處有期徒刑七月、二月確定；再(3)因連續竊盜罪，經臺灣臺北地方法院以八十
    六年度易字第七二九一號判決處有期徒刑八月，經丁○○提起上訴，由臺灣高等
    法院以八十七年度上易字第一○九六號駁回上訴確定；上開(2)、(3)罪，合併定應
    執行有期徒刑一年三月，且經撤銷上開(1)判決之緩刑後，三案接續執行，而於八
    十八年二月十二日縮短刑期假釋，刑期至八十八年五月二日屆滿未經撤銷，其應
    執行之刑以已執行論等情，有臺灣高等法院檢察署刑案紀錄簡覆表附卷可按，其
    未滿五年，再犯本件有期徒刑以上之罪，為累犯，應依刑法第四十七條法遞加重
    其刑。本院爰審酌被告正值壯年，竟不圖上進，為取小利，即竊取他人物品，然
    犯後已坦承犯行，表示悔悟之心，並衡量被告其餘犯罪之動機、目的、犯罪時所
    受之刺激、犯罪之手段、犯人之生活狀況、品行、智識程度、犯罪所生之危險或
    損害、犯罪後之態度等一切情狀，判處如主文所示之刑，以示懲儆。扣案如附表
    二編號一至六所示之物，為被告供犯罪所用之物，且屬被告所有，爰依刑法第三
    十八條第三項、第一項第二款宣告沒收之。末查附表二編號七、八所示之物，雖
    為被告所有，然與其竊盜犯行無涉，故不另宣告沒收，併此敘明。
據上論斷，應依刑事訴訟法第二百九十九條第一項前段、刑法第二十八條、第五十六
條、第三百二十一條第一項第三款、第三十八條第一項第二款、第四十七條，判決如
主文。
本案經檢察官葉慧燕到庭執行職務
中      華      民      國    九十二    年      九      月      二      日
                                      臺灣臺北地方法院刑事第六庭
                                        法  官  郭惠玲
右正本證明與原本無異。
如不服本判決，應於判決送達後十日內，向本院提出上訴狀。
                                        書記官  鄭雅文
中      華      民      國    九十二    年      九      月      三      日
附錄本案論罪科刑法條全文：
中華民國刑法第三百二十一條
犯竊盜罪而有左列情形之一者，處六月以上、五年以下有期徒刑：
一  於夜間侵入住宅或有人居住之建築物、船艦或隱匿其內而犯之者。
二  毀越門扇、牆垣或其他安全設備而犯之者。
三  攜帶兇器而犯之者。
四  結夥三人以上而犯之者。
五  乘火災、水災或其他災害之際而犯之者。
六  在車站或埠頭而犯之者。
前項之未遂犯罰之。
附表一：
┌──┬───────┬───────┬───────┬────────┐
│編號│犯罪時間      │犯罪地點      │棄置地點      │被害人及被竊車號│
├──┼───────┼───────┼───────┼────────┤
│一  │九十二年三月二│臺北縣新店市順│臺北縣中和市勝│甲○○          │
│    │十七日凌晨零時│安街三二號前  │利路、福祥路口│ＤＢ—九○三一號│
│    │三十分許      │              │              │自用小客車      │
├──┼───────┼───────┼───────┼────────┤
│二  │同年三月二十八│臺北市中正區莒│臺北市○○○路│丙○○          │
│    │日凌晨零時三十│光路三七號前  │二五○號前    │九Ｅ—○二○五號│
│    │分許          │              │              │自用小客車      │
├──┼───────┼───────┼───────┼────────┤
│三  │同年三月二十八│臺北縣新店市中│已破壞車門、進│許獻影          │
│    │日上午五時許  │興路一段九八號│入車體內欲發動│Ｂ四—九五九一號│
│    │              │前            │引擎時，即當場│自用小客車      │
│    │              │              │為警查獲      │                │
└──┴───────┴───────┴───────┴────────┘
附表二：
編號一、螺絲起子陸支。
編號二、套筒貳支。
編號三、老虎鉗壹支。
編號四、板手貳支。
編號五、剪刀壹支。
編號六、鋼鋸壹支。
編號七、無線電壹台。
編號八、音響訊號器壹台。


司法院資訊處製作；財團法人民間司法改革基金會備份。
